【裁判字號】    95,簡上,650
【裁判日期】    950824
【裁判案由】    偽造文書
【裁判全文】
臺灣高雄地方法院刑事判決             95年度簡上字第650號
公  訴  人  臺灣高雄地方法院檢察署檢察官
上  訴  人  己○○
即  被  告
選任辯護人  蔡陸弟律師
上列上訴人即被告因偽造文書案件，不服臺灣高雄地方法院高雄
簡易庭95年1 月16日94年度簡字第7351號第一審判決（原聲請簡
易判決處刑案號：94年度偵字第3449號），提起上訴，本院第二
審管轄之合議庭認不應以簡易判決處刑，改依通常程序審理，判
決如下：
    主  文
原判決撤銷。
己○○無罪。
    理  由
一、原聲請簡易判決處刑意旨略以：被告己○○前係址設高雄市
    左營區○○里○○○路635 號9 樓「中綾科技有限公司」（
    已於民國93年7 月27日廢止公司登記，下稱中綾公司）董事
    ，明知丁○○並非中綾公司之負責人，竟出於偽造私文書之
    犯意，未經丁○○之同意，於91年11月間，偽刻丁○○之印
    章，以於股東同意書上，偽造丁○○印文及署押之方式，偽
    造該等文件；並將該紙股東同意書及丁○○印章之交予不知
    情之會計師甲○○，使之用以製作變更登記申請書及代送文
    件委託書上，嗣並據以向高雄市政府建設局申請將中綾公司
    之負責人變更登記為丁○○，致相關主管機關之承辦公務員
    陷於錯誤，將該不實之負責人變更事項登載於職務上所掌之
    公司變更登記事項之公文書上，足生損害於丁○○及高雄市
    政府建設局。嗣因集森電腦股份有限公司與中綾公司發生債
    務糾紛，向檢察官對丁○○提起詐欺罪嫌刑事告訴，檢察官
    經調查後，始知悉上情
二、按犯罪事實應依證據認定之，無證據不得認定犯罪事實；又
    不能證明被告犯罪者，應諭知無罪之判決，刑事訴訟法第
    154 條第2 項、第301 條第1 項前段分別定有明文。而告訴
    人之告訴，係以使被告受刑事訴追為目的，是其陳述是否與
    事實相符，仍應調查其他證據以資審認，最高法院52年台上
    字第1300號判例參照。再按認定犯罪事實所憑之證據，雖不
    以直接證據為限，間接證據亦包括在內，然無論直接證據或
    間接證據，其為訴訟上之證明，須於通常一般之人均不致有
    所懷疑，而得確信其為真實之程度者，始得據為有罪之認定
    ，倘其證明尚未達此一程度，而有合理之懷疑存在而無從使
    事實審法院得有罪之確信時，即應由法院為諭知被告無罪之
    判決，最高法院76年台上字第4986號判例參照。
三、本件公訴意旨認上訴人即被告己○○涉犯偽造文書罪嫌，無
    非以證人丁○○警詢、偵查中否認同意擔任中綾公司證詞，
    及證人罹輕度智能不足，有凱旋醫院診斷書1 紙可佐，並無
    擔任公司負責人的能力，及證人甲○○於偵查中證述係依上
    訴人提出文件辦理變更登記之詞，另有扣案股東同意書、公
    司變更登記申請書、代送文件委託書及公司變更登記表等書
    證為其主要論據。
四、證據能力之意見：
（一）本件建設局函覆提供之「中綾公司」、志風實業有限公司
      、肯拿斯國際開發有限公司等公司變更登記表暨申請附件
      等登記資料、戶政機關提供之丁○○歷次補發身分證申請
      資料等文書，固為審判外之傳聞書面，惟屬公務員職務上
      登記製作之紀錄文書，且係依一般承辦受理申請案件檔案
      中調取，並無顯不可信情形，依刑事訴訟法第159 條之4
      第1款 規定，應有證據能力。
（二）被告提出91年9 月15日提出之中綾公司「股權讓渡合約書
      」，公訴人對此證據能力不表爭執（本院卷2,第53頁），
      且本院審酌此傳聞書面經被告提出原本送鑑定結果在卷可
      參，採為證據應為妥適，依刑事訴訟法第159 條之5 第2
      項，有證據能力。
（三）內政部警政署刑事警察局出具之丁○○指紋鑑定書，此為
      本院囑託機構依專業鑑定後，就鑑定結果所為審判外書面
      報告，依刑事訴訟法第206 條第1 項、第208 條第1 項規
      定，有證據能力。
（四）被告提出之支票存款交易明細、台灣銀行客往來明細查詢
      等文書，為審判外傳聞書面，公訴人對此證據能力不表爭
      執（本院卷2,第56頁），且本院審酌此傳聞書面係台灣銀
      行依業務留存票據交易資電子檔案所輸出，屬銀錢業者業
      務上證明文書，並無顯不可信性情形，採為證據應為妥適
      ，依刑事訴訟法第159 條之4 第2 款規定，均有證據能力
      。
五、訊據被告己○○固坦認曾於91年間託請翔大會計事務所辛○○等人辦理中綾公司負責人變更登記為丁○○乙節，惟堅決
    否認有何偽造文書犯行，辯稱：同年9 月間確實有與自稱「
    丁○○」洽談、交接盤讓中綾公司股權交易，伊係依正常商
    業交易模式轉讓公司經營權，交易當時並不知「丁○○」之
    人有冒名情形等語。辯護意旨另以：證人丁○○有在中綾公
    司原先「股權讓渡合約書」上簽名捺印事實，應同意擔任中
    綾公司負責人，並提出91年9 月15日「股權讓渡合約書」原
    本為佐。另證人有擔任多家公司人頭股東及多次遺失補發國
    民身分證件紀錄，且有提供證件供人換貼照片變造文書前科
    ，是以證人本件有提供身分證供人變造、行使堪可懷疑，其
    否認上節應自屬虛偽飾詞等語。另被告因相信自稱「丁○○
    」之人出示變造身分證件，而與之洽商、辦理公司轉讓，並
    相偕於91年11月29日赴台灣銀行、國稅局辦理銀行帳戶印鑑
    變更及變更負責人登記手續，此有申請文書所附變造「丁○○」身分證，亦與被告留存者同一可佐，則行政機關、金融
    機構亦誤信該證件「丁○○」為本人，如何苛求上訴人能夠
    識破「丁○○」係冒名之人等語。
六、經查：
（一）被告原係中綾公司負責人，欲結束經營，而提出中綾公司
      「股東同意書」、「變更登記申請書」、「代送文件委託
      書」等文件託由辛○○所營會計事務所辦理公司變更登記
      ，經該所職員甲○○於95年11月15日送件向高雄市政府建
      設局，申請將公司負責人變更登記為「丁○○」獲准，有
      高雄市政府91年11月15日高市府建二公字第09110144100
      號函檢附備查文件、公司變更登記表等文件在卷可稽，應
      認為真實。
（二）證人丁○○於警詢、偵查及本院詰問伊始，固矢口否認曾
      提供身分證件予他人使用，或同意借名登記擔任公司人頭
      負責人而在相關讓渡文件上簽名、捺印，並稱其身分證件
      均由父親保管，未曾遺失，更未曾有申請補發紀錄，另對
      本件自己擔任中綾公司變更後負責人乙節均未知情云云。
      惟查：
   1、證人丁○○自87年5 月11日起，至93年10月13日間，先後
      計有9 次補領國民身分證資料，其中於91年5 月23日確有
      第6 次補發證件紀錄等節，有高雄市前鎮區戶政事務所95
      年7 月7 日高市鎮戶字第0950004783號函檢附歷次補領國
      民身分證申請書可稽（本院上訴卷1,第118 頁以下），查
      申請書上均附有證人本人照片及簽領資料，足資認係證人
      丁○○本人親自辦理遺失證件及請領補發手續，其聲稱身
      分證由父親保管，未曾申請補發云云，已有不實，故其於
      本院審理中詰問後履次改口：「照片是我的，但名字不是
      我簽的」（本院卷2,第6 頁）、「我跟父親要不到身分證
      ，才去申辦，算是謊報遺失申辦」、「91年5 月23日、92
      年6 月11日、92年9 月22日補領身分證申請書都我簽名蓋
      章的」（本院卷2,第8 頁），均係因卷內資料明確無以辯
      駁，始吐露實情。又其於6 年之間計有高達9 次補發身分
      證件紀錄，其身分證是否均屬遺失，自屬相當可疑，則其
      報失身分證件提供予人換貼相片變造、挪用之可能性，亦
      相對提昇，辯護意旨資此彈劾證人證詞可信度，並懷疑被
      告因此誤信行使變造「丁○○」身分證件之人係真正丁○○，而為交易，自合於情理。
   2、又丁○○確曾於91年9 月15日在被告所提出之中綾公司「
      股權讓渡合約書」上簽名捺印之事實，經本院依辯護人聲
      請調查證據，將上開合約書送請內政部警政署刑事警察局
      鑑定所捺印指紋後，鑑定結果認：「合約書上編號2 之指
      紋，與本局檔存丁○○指卡之左拇指指紋比對確認結果，
      指紋相符。另枚指紋因紋線欠清晰、特徵點不足，無法比
      鑑」乙節，有該局95年7 月21日鑑驗書（本院上訴卷1,第
      164 頁）及此開合約書（本院卷1,第44,164頁）在卷可按
      ，足認證人丁○○確曾在上開合約書上簽名、捺印至為明
      確。另證人於本院詰問中經當庭提示其親簽各種文書簽名
      樣式後，復改稱：「名字是我簽的，手印不是我蓋的，是
      變造身分證相片上冒名之人拿給我簽的，但時間、地點已
      記不得了，只有簽這個文件，並沒有拿到好處」等語（卷
      2, 第9頁以下），已自認有經手上開文件及簽名之事實，
      其並稱瞭解在上開合約書上簽名須負責任之意旨（卷2,第
      58 頁） ，顯見證人丁○○對於中綾公司股權讓渡及變更
      負責人登記等節，確非亳無所悉，其自始空口一概否認上
      開事實，自與實情未符，顯有事後避責之嫌。基此，證人
      既能明瞭合約書意義，並在立約人欄內簽名、捺印，在客
      觀上已表示承擔文書內容所載權利義務之意思，則其有同
      意他人以其名義收購被告即中綾公司原負責人即被告股份
      之意甚明，且佐以此合約書上確有「甲方（丁○○）同意
      購買股權及相關業務商譽、辦理公司股東、負責人移轉變
      更」等條款，證人簽署文件之時，對名義上持有上開股份
      、受讓負責人登記地位等情節，亦能夠預見，證人丁○○
      所稱：伊並沒有擔任人頭股東意願，亦不了解股權讓渡合
      約書之意義云云（本院卷2,第57頁），委無可採。則冒名
      自稱「丁○○」之人取得證人丁○○同意後，其後續辦理
      中綾公司股東、負責人變更登記，包括在相關「股東同意
      書」、「變更登記申請書」及「代送文件委託書」簽名之
      事實，均在證人已預見並概括授權範圍之內，而未違反證
      人出名受讓股份、擔任人頭負責人之意思，聲請意旨及原
      審認定告訴人與中綾公司無涉，變更登記亦未經證人同意
      云云，自與上開情節不符。是以，本件既經證人丁○○同
      意受讓股份，對之即無生損害於之虞，亦與偽造文書罪名
      係以無權或未經授權製作、生損害於他人要件不合，自難
      論以被告上開罪名。
   3、末查，證人丁○○確實於91年9 月5 日、91年11月4 日經
      登記擔任設址於台北地區之志風實業有限公司、肯拿斯國
      際開發有限公司（嗣於94年9 月28日廢止公司登記）股東
      等節，有高雄市政府95年7 月17日高市府建二公字第
      09500611620 號函、台北市政府95年7 月18日府建商字第
      09581071400 號函分別檢附之上開公司變更登記表在卷可
      稽（本院上訴卷第140,158 頁），更資佐認辯護意旨認證
      人有提供自己證件，任人登記為其他公司人頭職位之前案
      可循非虛，證人否認曾將身分證件交由他人登記公司云云
      ，自有不實。又證人丁○○前於92年間，因交付國民身分
      證供人換貼照片而行使之變造特種文書及誣告案件，經本
      院以92年易字第1527號科刑判決確定，有丁○○台灣高等
      法院前案紀錄表在卷可按，並經本院調閱該案卷證核對無
      訛，證人本件所為同係與他人共犯侵害證件文書公正性之
      智慧型犯罪，事後復均矢口否認有提供證件行為，縱其罹
      有輕度智障，有診斷證明書可佐，惟其對提供自己真正證
      件供人變造使用，可便利他人隱匿身份而從事不法行為，
      自己並有法律責任等節應有認知，且在歷次偵審程序中事
      實未明前，均隱瞞實情，事後始行翻異其詞，顯見其智力
      狀態並未影響其對此不法行為責任內涵理解與判斷，公訴
      意旨僅憑證人智力障礙，逕認證人係無同意能力之人，而
      單純遭人冒名登記等情，即與事實明顯違誤。
（三）再者，「中綾公司」過戶予證人丁○○後，另有自稱「丁○○」之人於91年11月28日持換貼自己相片之變造身分證
      件，親自向台灣銀行左營分行、財政部高雄市國稅局左營
      稽徵所辦理印鑑變更、變更負責人手續乙節，此有台灣銀
      行左營分行95年7 月7 日左營營字第09500034481 號函、
      財政部高雄市國稅局左營稽徵所95年7 月13日財高國稅左
      營業字第0950008424號函檢附相關申請資料暨當日所提出
      「丁○○」91年5 月23日補發之身分證正、反面影本在卷
      可稽（本院卷1,第136,149 頁），而覆函中申請照片確與
      留存戶政機關之真正證人丁○○同日補發之相片迥異（同
      卷, 第126 頁），又按辦理金融機構開戶及變更印鑑等手
      續，均須本人親自辦理並提供身分證件影存備查，而由銀
      行員當場查核內政部身分證查詢系統，亦為金融機構確認
      客戶之常規作業流程，並有財政部於90年2 月8 日公布「
      預防及打擊以金融卡及人頭帳戶從事犯罪金融機構應配合
      辦理事項」相關規定可徵，可見自稱「丁○○」之人係以
      新任負責人出面辦理，而未遭銀行員識破。是以證人丁○○受讓「中綾公司」股權登記後，並未實際承接「中綾公
      司」業務，亦非出面向金融機構或稅捐機關辦理相關事務
      之人，即本件另有自稱「丁○○」之人行使變造丁○○身
      分證，冒名向上開機關為不實之申請自明。
（四）末查，被告所辯稱伊因經營中綾公司虧損，欲盤讓公司，
      即透過證人楊竣驛、鄧永和之介紹，確與自稱「丁○○」
      之人及「林志誠」洽談中綾公司股份轉讓細節，進行公司
      資產實質移交事宜，並託請辛○○之會計事務所辦理公司
      變更登記程序，及於91年11月28日與自稱「丁○○」之人
      持身分證件辦理相關過戶手續等情，亦核與下開證人證言
      及本院依辯護意旨函調之公文函覆資料相符，其辯詞可以
      採信，並非臨訟虛詞：
   1、本件「中綾公司」盤讓、移交資產及業務經過，確有某自
      稱「丁○○」之人出面與被告洽談及交接，業據證人即介
      紹人楊竣驛本院詰問中結稱：「我是因同業生意往來認識
      被告，被告與我聊天時，說被倒錢經營辛苦，不想經營下
      去，當時我也從事電腦業，便透過同業鄧先生介紹他人與
      被告洽談，曾在被告公司看到鄧先生帶來洽談的人，就是
      被證10變造丁○○身分證相片中之人，但我沒有參與盤讓
      洽商經過」等語（本院審理卷2,第19頁以下），另被告亦
      提出股權讓渡後，買受人承擔公司票款債務用作股金之支
      存交易明細、台灣銀行客戶往來明細查詢可稽（本院卷2,
      被證12；同卷, 第60頁）。又證人即時任中綾公司員工戊○○結稱：「89年5 月間進入中綾公司，擔任工程師，到
      91年9 月底時，被告說公司要轉讓給別人，前來辦理交接
      的有2 人，1 位是林先生比較常見，幾乎都在辦公室，另
      1 位馬先生較少到公司，但也見過5 次面，股權轉讓前他
      們就來過辦公室，老闆叫我向他們移交，主要是統計公司
      庫存、點交給林、馬2 人，也有填寫庫存清單」等語（同
      上卷, 第24頁以下）；證人即中綾公司交易相對人庚○○
      同結稱：「我當時向中綾公司購買燒錄機，被告說公司已
      經轉讓給別人，叫我跟新買主馬先生洽購，後來即向新公
      司的林志誠副理購買約40台DVD ，但沒有開發票」等語（
      同上卷, 第31頁以下）；證人即中綾公司股東乙○○結稱
      ：「91年8 、9 月間，被告說營運不好，要將公司轉讓給
      馬先生，我將股金繼續放在後來的公司，現在公司已經倒
      了，因前幾年公司有營餘，投資有賺回，所以就算了」等
      語（同上卷, 第46頁以下），堪以認定。
   2、被告委託會計事務所辦理公司過戶登記經過，亦經翔大會
      計事務所承辦人辛○○到庭結稱：「91年間與被告直接聯
      繫辦理中綾公司股權變更，被告提出相關股東資料等文件
      、公司大小章，但其中有1 張身分證不清楚，我有告訴被
      告補送，後來是1 位小姐跟我聯絡，確認重新傳真文件是
      否清楚。此外，變更登記申請書、股東同意書都是我們打
      字，拿給被告開會、簽名後再拿回來的，代送文件委託書
      是我先生甲○○簽名，其他不是」等語（同上卷, 第35
      頁以下），證人即同事務所負責本件遞件之甲○○結稱：
      「過戶文件都是辛○○處理好後，我才去遞件，代送文件
      委託書是我在建設局依規定填的，委託書上的公司大、小
      章都是我辦理時帶去蓋的，其他股東同意書、變更登記申
      請書是辛○○用好拿給我的」等語（同上卷, 第44頁以下
      ），另經本院當庭勘驗結果，證人辛○○當庭提出、自行
      留存於代辦文件中上開補送傳真身分證件，除與丁○○91
      年5 月23日補發之身分證正、反面影本相符，亦與偵卷所
      附中綾公司變更登記卷宗所附之身分證正、反面影本相同
      （同上卷, 第36頁），可知被告原提供予證人辛○○之「
      丁○○」身分證因影印不清，無法送件辦理，而另由他人
      以傳真方式補送真正丁○○身分證影件，尚難認被告曾接
      觸該提出變更登記之真正丁○○身分證，即不得遽認被告
      於洽辦過戶程序中明知其間有冒名交易情事。
   3、佐以自稱「丁○○」之人持變造丁○○身分證，冒名向銀
      行、國稅局為不實申請，業經本院認定如前，則本件確有
      自稱「丁○○」之人存在，縱證人辛○○稱辦理公司股權
      轉讓過程中不曾也不須與受讓股東即「馬先生」聯絡過，
      且同稱新任負責人須親至國稅局辦理變更負責人，才申領
      發票等節（本院卷2,第40 ,41 頁） 亦與此情相符。是以
      ，自稱「丁○○」之人冒名持變造身分證件與上訴人洽談
      辦理過戶時，被告既已依一般人交易習慣注意義務，當面
      親簽重要文件，並由代辦會計業務之人向受讓股份之一方
      取得身分證件俾辦理過戶，其自信公司盤讓過程並無異狀
      ，足堪採認。且查銀行員、國稅局公務員等人就申請人身
      分之核對均有標準作業流程及專業訓練，經渠核對「丁○○」變造證件，亦未能及時發現本件有冒名過戶登記，自
      難期被告於交易時，已能預見交易相對人有持變造身分證
      件不法情事，被告對自稱丁○○之人冒名交易之情並非明
      知，而無直接故意，亦堪採信。
（五）公訴人仍以被告簽執第1 份股權讓渡合約書時既發現簽名
      有異，而知要求自稱丁○○之人再當場親簽該文書1 份，
      嗣在會計事務所請求補送「丁○○」身分證時，亦得核對
      發現身分證上相片與自稱丁○○之人有異，而認被告已明
      知自稱丁○○之人有冒名交易之情，仍執意辦理變更登記
      ，應負有偽造文書罪嫌等語。被告就此辯稱：「因第1 份
      （股權讓渡合約書）是我先簽，再由自稱丁○○之人以未
      備印章為由攜回簽名，隔日取交時，發現簽名與其他文件
      簽名不符，又會計師要求本人親簽，才要求自稱丁○○之
      人當面親簽第2 份，並以第2 份文件俾憑辦理手續。另自
      稱丁○○之人第1 次交付身分證影本並不清晰，會計事務
      所來電要求補件，我去電自稱丁○○之人自行處理，是他
      們自己傳真過去的」等語（本院卷2,第58~59 頁），則被
      告既因第1 份股權讓渡合約書非當場親簽，為求慎重，而
      依會計人員專業建議，再要求自稱丁○○之人當面簽名，
      而自信送件文書已無問題，始交付會計事務所辦理過戶事
      務，應認其已盡一般商業交易以當面締約簽署重要文件之
      注意義務。而該自稱「丁○○」者既持變造身分證件，致
      他人難以察覺其冒名，已如上述，則被告要求該人親簽，
      無非僅有確認其真意及法律效力而已，自不得以此遽論被
      告明知其冒名之行為。另就丁○○身分證傳真補件事宜，
      並無事證能證明被告經手傳真作業，證人辛○○亦稱係與
      某不詳小姐聯繫，亦據證人證述如前，是以，被告於事中
      、事後並無核對先後「丁○○」身分證件是否同一機會，
      自無從發現有冒名可能，均合於情理。公訴人仍執「丁○○」重覆簽立書面即認被告已明知自稱丁○○之人係冒名
      交易之不實事項尚嫌遽斷，蓋若被告明知自稱丁○○之人
      冒名不實情事，其持第1 份真正丁○○已親簽、捺印股權
      讓渡合約書作憑辦文件，即能免責，又何須大費周章、自
      甘擔負刑責，在持有真正製作權人出示合約書後，再要求
      自稱丁○○之人配合製作虛偽之第2 份股權讓渡合約書而
      作為辦理書面。又縱認被告未盡核對、調查交易對象真實
      身分之注意義務，惟證人丁○○既因同意親簽上開文書，
      該文書即非無權製作人所生，另使公務員登載不實罪部分
      ，復以行為人明知不實事項為要件，被告縱有疏忽，公訴
      人亦乏直接證據能論被告有直接故意，亦與此罪構成要件
      未符。
（六）綜上各節，足認被告與自稱「馬訓良」之人接洽盤讓及辦
      理公司股權讓渡及過戶登記程序中，信賴對方有意承讓公
      司，而委由會計事務所依一般公司變更作業程序進行交易
      ，並非臨訟始杜撰有「丁○○」之人出面洽談盤讓之飾詞
      。而證人丁○○確實在股權讓渡合約書有簽名捺印，另證
      人辛○○辦理公司過戶手續中，確有取得丁○○補發真實
      身分證件影本之事實，均如被告所辯。末以，自稱「丁○○」之人確於公司變更登記後，親自到銀行、國稅局等處
      ，持換貼自己照片之變造身分證件，辦理變更印鑑及負責
      人手續，同未遭專業人員識破。因而被告自信本件與自稱
      丁○○之人所為股權讓渡、變更負責人登記均屬實在，並
      無虛假變更負責人之意，更無使公務員登載事項不實之認
      知，均可採信。
六、綜上所述，本件證人丁○○既已同意並概括授權他人處理出
    名受讓中綾公司股份及變更登記為負責人之事實，縱未親自
    在「股東同意書」、「變更登記申請書」及「代送文件委託
    書」等文書上簽名捺印，仍與偽造文書以無權製作之要件不
    符。又被告確與自稱「丁○○」之人曾有洽談交易及交接公
    司業務之事實，公訴人亦乏積極證據足以認定被告有何明知
    冒名交易而故為虛偽登記情事，即難認被告有明知不實事項
    使公務員登載不實之直接故意，亦與該罪成罪要件不符。此
    外，公訴人復無其他積極證據，足認被告即被告有何偽造文
    書等犯行，是以不能證明被告犯罪，依法即應諭知被告無罪
    判決。
七、按地方法院簡易庭對被告為簡易判決處刑後，經提起上訴，
    而地方法院合議庭認應為無罪判決之諭知者，依同法第455
    條之1 第3 項準用第369 條第2 項之規定意旨，應由該地方
    法院合議庭撤銷簡易庭之判決，改依第一審通常程序審判（
    最高法院91年度台非字第21號判決意旨參照），故本件既不
    能證明被告犯罪，原審為被告即被告有罪之判決，容有誤會
    ，被告上訴意旨否認犯罪，為有理由，應由本院合議庭撤銷
    原判決，並自為第一審無罪之判決。
據上論斷，應依刑事訴訟法第452 條、第455 條之1 第1 項、第
3 項、第369 條第1 項前段、第2 項、第364 條、第301 條第1
項前段，判決如主文。
本案經檢察官丙○○到庭執行職務。
中    華    民    國    95    年    8     月    24    日
                刑事第14庭  審判長法  官  蔡廣昇
                                  法  官  謝雨真
                                  法  官  林瑋桓
以上正本證明與原本無異。
如不服本判決，應於判決送達後10日內，向本院提出上訴狀。
中    華    民    國    95    年    8     月    24    日
                                  書記官  謝群育


司法院資訊處製作；財團法人民間司法改革基金會備份。
